【裁判字號】    94,易,1300
【裁判日期】    950127
【裁判案由】    竊盜
【裁判全文】
臺灣高雄地方法院刑事判決              94年度易字第1300號
公  訴  人  台灣高雄地方法院檢察署檢察官
被      告  丙○○
上列被告因竊盜案件，經檢察官提起公訴（94年度速偵字第113
5號），本院判決如下：
    主  文
丙○○攜帶兇器竊盜，累犯，處有期徒刑捌月。扣案之梅花扳手
壹支沒收。
    事  實
一、丙○○曾於民國92年間分別因竊盜罪及違反毒品危害防制條
    例案件，分別經本院以92年度簡字第454 號判處有期徒刑
    6 月及92年度訴字第1630號判處有期徒刑8 月確定，經聲請
    應執行刑，本院93年度聲字第1041號裁定應執行刑有期徒刑
    1 年1 月確定，並於94年2 月8 日執行完畢。詎仍不知悔改
    ，基於意圖為自己不法之所有，於94年7 月6 日上午7 時許
    ，騎乘車牌號碼NB9 ─961 號之機車，在高雄縣大寮鄉○○
    ○路27 5號附近，持鐵製客觀上足以對人體生命具危險性可
    供作兇器使用之梅花扳手1 支，見路旁有供台電公司員工上
    下班進出大門維護安全用之反光鏡一面，遂持梅花扳手鬆開
    六角螺絲而竊取之，竊得後將反光鏡一面置放在其所騎乘之
    機車腳踏板，並將竊得之六角螺絲9 個及墊片8 片置於口袋
    中，正欲騎乘機車離開之際，為巡邏員警黃煥志、張簡現秋
    發現當場查獲，並扣得丙○○所有供竊盜所用之梅花板手1
    支。
二、案經高雄縣政府警察局林園分局移送台灣高雄地方法院檢察
    署檢察官偵查起訴。
    理  由
壹、程序部分
    按被告以外之人（包括證人、鑑定人、告訴人、被害人及共
    同被告等）於審判外之陳述雖不符刑事訴訟法第159 條之1
    至之4 等4 條之規定，而經當事人於審判程序同意作為證據
    ，法院審酌該言詞陳述或書面陳述作成時之情況，認為適當
    者，亦得為證據；當事人、代理人或辯護人於法院調查證據
    時，知有刑事訴訟法第159 條第1 項不得為證據之情形，而
    未於言詞辯論終結前聲明異議者，視為有前項之同意，同法
    第159 條之5 定有明文。立法意旨在於傳聞證據未經當事人
    之反對詰問予以核實，原則上先予排除。惟若當事人已放棄
    反對詰問權，於審判程序中表明同意該等傳聞證據可作為證
    據；或於言詞辯論終結前未聲明異議，基於尊重當事人對傳
    聞證據之處分權，及證據資料愈豐富，愈有助於真實發見之
    理念，且強化言詞辯論主義，使訴訟程序得以順暢進行，上
    開傳聞證據亦均具有證據能力。本件被告於本院準備程序時
    就公訴人所提之供述證據及書面證據均不爭執，揆諸前開說
    明，本案認定犯罪事實所憑之資料，均具有證據能力，合先
    敘明。
貳、實體部分
一、訊據被告丙○○矢口否認有竊取反光鏡乙節，辯稱係看見該
    反光鏡鬆動擔心砸傷路人，故持梅花板手栓緊。經查：
  （一）被告偵查中坦承因欠錢欲變現而持梅花板手竊取反光鏡
        、六角螺絲、墊片等物品，得手後置放在機車腳踏板上
        等語（參見偵查卷第10頁），復有被告所有之梅花板手
        1 支扣案可佐，此外並高雄縣政府警察局林園分局扣押
        物品目錄表、贓物認領保管單各1 紙在卷可佐（參見警
        卷第9 頁及第11頁），被告於警詢及本院審理時否認有
        有使用梅花扳手竊取反光鏡等物乙節，然證人即被害人
        台電公司員工甲○○於本院審理時證述扣案大面的反光
        鏡係供員上下班進出大門維護安全使用，於93年間裝設
        ，案發當天鏡子並無鬆脫的情形，亦不會有人從反光鏡
        下面通行等語（參見本院審理卷53頁至第55頁），另員
        警於黃煥志、張簡現秋亦到庭證述查獲當時被告已將反
        光鏡置於其所騎乘之機車腳踏板處，並且從口袋拿出六
        角螺絲及墊片等物品（參見本院審理卷第50頁及第52頁
        ），此外，位卷附高雄縣政府警察局林園分局94年9 月
        9 日高縣林警刑字第0940012513號函（參見本院審理卷
        第33頁），亦說明查獲當時被告已將反光鏡置於其所騎
        乘之機車腳踏板處，並非查獲後依員警指示將該反光鏡
        置於其所騎乘之機車腳踏板處等情，並有查獲當時照片
        2 幀附卷足徵（參見本院審理卷第34頁）。由上開證詞
        及照片所示，反光鏡並無鬆動之情形且該鏡下方亦非行
        人行走之道路，另被告果真係為栓緊反光鏡螺絲，何須
        整個反光鏡拔起置於其所騎乘之機車腳踏板處，並且螺
        絲、墊片放進口袋之中？顯與事理有違，足認被告上開
        辯稱，應屬事後卸責之詞，不足採信。
  （二）本件事證明確，被告之加重竊盜犯行，已堪認定，應依
        法論罪科刑。
二、按刑法第321 條係以竊盜時之方法、時間、地點等情狀作為
    加重之條件，其立法理由在於行為人竊盜時，若有刑法第32
    1 條第1 項所列各款之情形時，對於被害人所產生之危險性
    昇高（第1 款至第4 款）或反倫理程度較高（第5 、6 款）
    ，亦即立法者設定若行為人之行為有符合加重條件者，即認
    為行為人具有較高之危險性及反倫理性，故行為人竊盜時攜
    帶符合刑法第321 條第1 項條第3 款定義之兇器，縱未持該
    兇器傷害人，仍應認為其行竊之行為具有較高之危險性。另
    按刑法第321 條第1 項第3 款之攜帶兇器竊盜罪，係以行為
    人攜帶兇器竊盜為其加重條件，此所謂兇器，其種類並無限
    制，凡客觀上足對人之生命、身體安全構成威脅，具有危險
    性之兇器均屬之，且祇須行竊時攜帶此種具有危險性之兇器
    為已足，並不以攜帶之初有行兇之意圖為必要（最高法院79
    年臺上字第5253號判例意旨參照）。查扣案之梅花扳手材質
    為鐵製，質地甚為堅硬，有照片2 幀在卷可憑（參見警卷第
    14頁），客觀上係足以對人之生命、身體安全構成威脅之兇
    器。故核被告所為係犯刑法第321 條第1 項第3 款攜帶兇器
    竊盜罪。末查被告曾於民國92年間分別因竊盜罪及違反毒品
    危害防制條例案件，分別經本院以92年度簡字第454 號判處
    有期徒刑6 月及92年度訴字第1630號判處有期徒刑8 月確定
    ，經聲請應執行刑，本院93年度聲字第1041號裁定應執行刑
    有期徒刑1 年1 月確定，並於94年2 月8 日執行完畢乙情，
    有臺灣高等法院被告前案紀錄表1 份附卷可佐，其於有期徒
    刑執行完畢後，5 年內再犯本件有期徒刑以上之罪，為累犯
    ，應依刑法第47條規定加重其刑。爰審酌被告年輕力壯不思
    正當工作以獲取財物，竟謀不勞而獲，藉竊盜手段侵害他人
    財物，觀念偏差，危害社會治安匪淺，犯後猶不知悔改等一
    切情狀，量處如主文所示之刑，以示懲儆。至於扣案之梅花
    扳手1 支為其所有供本案竊盜所用之物，已據被告供明在卷
    ，併依刑法第38條第1 項第2 款規定宣告沒收。
三、至於公訴人認定被告竊取2 面反光鏡，惟依證人甲○○證述
    僅一面屬於台電公司所有等語，另證人張簡現秋亦證述小面
    反光鏡並非如公訴人所認係屬台電公司所有，並且有帶被告
    去查訪在何處取得，但並沒有找到等語，是以，公訴人認定
    被告在高雄縣大寮鄉○○○路275 號附近，竊取反光鏡二面
    ，尚屬無據，惟此部分與上開論罪科刑部分公訴人認為係同
    一行為之事實上一罪，爰不另為無罪之諭知。
據上論結，應依刑事訴訟法第299 條第1 項前段，刑法第321 條
第1 項第3 款、第47條、第38條第1 項第2 款，判決如主文。
本案經檢察官乙○○到庭執行職務。
中    華    民    國    95    年    1     月    27    日
            鳳山刑事第二庭     審判長法  官  邱明弘
                                     法  官  譚德周
                                     法  官  廖建瑜
以上正本證明與原本無異。
如不服本判決，應於收受送達後10日內向本院提出上訴書狀。
中    華    民    國    95    年    1     月    27    日
                                     書記官  張家榮
中華民國刑法第321條
犯竊盜罪而有左列情形之一者，處 6 月以上、 5 年以下有期徒
刑：
一  於夜間侵入住宅或有人居住之建築物、船艦或隱匿其內而犯
之者。
二  毀越門扇、牆垣或其他安全設備而犯之者。
三  攜帶兇器而犯之者。
四  結夥三人以上而犯之者。
五  乘火災、水災或其他災害之際而犯之者。
六  在車站或埠頭而犯之者。
前項之未遂犯罰之。


司法院資訊處製作；財團法人民間司法改革基金會備份。
